【裁判字號】    99,台上,3382
【裁判日期】    990603
【裁判案由】    違反槍砲彈藥刀械管制條例
【裁判全文】
最高法院刑事判決            九十九年度台上字第三三八二號
上  訴  人  甲○○
上列上訴人因違反槍砲彈藥刀械管制條例案件，不服台灣高等法
院中華民國九十九年四月十三日第二審更審判決（九十八年度重
上更(一)字第二七九號，起訴案號：台灣桃園地方法院檢察署九十
四年度偵字第一一九二六、一四八００、一四八０一號），提起
上訴，本院判決如下：
    主  文
上訴駁回。
    理  由
按刑事訴訟法第三百七十七條規定：上訴於第三審法院，非以判
決違背法令為理由，不得為之。是提起第三審上訴，應以原判決
違背法令為理由，係屬法定要件，如果上訴理由書狀並未依據卷
內訴訟資料，具體指摘原判決不適用何種法則或如何適用不當，
或所指摘原判決違法情事，顯與法律規定得為第三審上訴理由之
違法情形，不相適合時，均應認其上訴為違背法律上之程式，予
以駁回。本件原審經審理結果，認為上訴人甲○○未經許可持有
仿COLT廠CALIBER 25型半自動改造手槍（下稱扣案改造手槍）及
子彈之犯行罪證明確，因而撤銷第一審此部分之科刑判決，改判
依想像合競合犯之規定，從一重論上訴人以未經許可持有可發射
子彈具有殺傷力之改造手槍罪，處有期徒刑參年貳月，併科罰金
新台幣陸萬元，及為罰金易服勞役折算標準暨相關從刑之諭知。
已詳敘調查、取捨證據之結果及憑以認定犯罪事實之心證理由。
從形式上觀察，原判決並無足以影響判決結果之違法情形存在。
上訴意旨略以：(一)、上訴人於民國九十四年六月間犯本案後，裁
判程序未終結前，嗣於九十七、九十八年間，又犯數件販賣槍砲
、持有槍砲與吸食毒品等案件，原判決未依刑法第五十條規定併
合處罰，復未說明上訴人所為上開行為間是否具有連續犯之關係
，而應適用修正前刑法第五十六條規定較有利於上訴人，有判決
不適用法則及判決理由不備之違法。(二)、上訴人自動帶警搜索取
出槍枝及子彈，合於自首要件，原判決未按自首規定減輕，於法
有違云云。惟按：(一)、本件係警方於九十四年六月二十九日二十
二時四十分許，持台灣桃園地方法院法官於同月二十七日所核發
九十四年度聲搜字第五六八號搜索票，前往上訴人位於苗栗縣竹
南鎮○○路五一二號五樓居所，搜獲上揭扣案改造手槍及子彈一
節，為上訴人於警詢所自承，並有搜索票、自願搜索同意書、搜
索筆錄及扣押物品收據影本在卷可憑。經核上訴人並無刑法第六
十二條對於未發覺之罪自首之情形。上訴意旨主張係自首云云，
並非依卷內資料具體指摘之合法上訴理由。(二)、九十五年七月一
日修正施行之刑法業經刪除連續犯之規定。又法院不得就未經起
訴之犯罪審判，刑事訴訟法第二百六十八條定有明文。上訴人另
於刑法刪除連續犯後之九十七年九月間寄藏改造槍枝（經台灣高
等法院九十八年度上訴字第二二六五號判處罪刑確定）；九十七
年五、六月間販賣改造槍枝（台灣苗栗地方法院九十八年度重訴
字第四號審理中），自無與本案成立連續犯之餘地。又上訴人所
犯上開二案及其他毒品案件，既非本件起訴效力所及，原審自不
得逕予審判及併合處罰。上訴意旨謂原判決有不適用法則及理由
不備之違法，核屬憑持己見之任意指摘，尤不得執為合法之第三
審上訴理由。依上揭說明，本件上訴違背法律上之程式，應予駁
回。
據上論結，應依刑事訴訟法第三百九十五條前段，判決如主文。
中    華    民    國  九十九  年    六    月    三    日
                      最高法院刑事第九庭
                          審判長法官  邵  燕  玲
                                法官  李  伯  道
                                法官  孫  增  同
                                法官  李  英  勇
                                法官  施  俊  堯
本件正本證明與原本無異
                                      書  記  官
中    華    民    國  九十九  年    六    月    九    日
                                                     ｍ

司法院資訊處製作；財團法人民間司法改革基金會備份。
